【裁判字號】    95,訴,737
【裁判日期】    951031
【裁判案由】    違反毒品危害防制條例
【裁判全文】
臺灣新竹地方法院刑事判決               95年度訴字第737號
    聲  請  人  臺灣新竹地方法院檢察署檢察官
    被      告  甲○○
                          段2.
                        （現在臺灣新竹監獄執行中）
上列被告因違反毒品危害防制條例案件，經檢察官提起公訴（95
年度毒偵字第1611號），本院依簡式審判程序判決如下：
    主  文
甲○○施用第一級毒品，累犯，處有期徒刑玖月，扣案之海洛因
（合計淨重壹點伍貳公克）均沒收銷燬；另扣案之包裝袋肆個均
沒收。又施用第二級毒品，累犯，處有期徒刑柒月。應執行有期
徒刑壹年月，扣案之海洛因（合計淨重壹點伍貳公克）均沒收
銷燬；另扣案之海洛因包裝袋肆個均沒收。
    事  實
一、甲○○前於民國91年間，因違反毒品危害防制條例案件，經
    本院於92年3月24日以91年度訴字第759號判處應執行有期徒
    刑10月、諭知易科罰金折算標準確定；又於92年間，因違反
    毒品危害防制條例案件，經本院新竹簡易庭於92年7月31日
    以92年度竹簡字第407號判處有期徒刑6月、諭知易科罰金折
    算標準確定。上開2案件，嗣經本院於93年1月5日以92年度
    聲字第952號裁定應執行有期徒刑1年3月、諭知易科罰金折
    算標準確定，並於94年2月5日假釋出監，迄至94年3月12日
    假釋期滿未經撤銷視為執行完畢。
二、甲○○前於87年間，因施用毒品案件，經本院以87年度毒聲
    字第767號裁定送觀察、勒戒後，認無繼續施用毒品傾向，
    ，於87年10月30日執行完畢而出所，由臺灣新竹地方法院檢
    察署檢察官以87年度偵字第5022、6974號不起訴處分確定。
    又於89年間，因2犯施用毒品案件，經本院以89年度毒聲字
    第1550號裁定送觀察、勒戒後，認有繼續施用毒品傾向，再
    經本院以89年度毒聲字第2496號裁定令入戒治處所施以強制
    戒治，並因執行成效良好而停止戒治，迄於90年10月6日因
    保護管束期滿而執行完畢。復於91年間，因3犯施用毒品案
    件，經本院以91年度毒聲字第1085號裁定令入戒治處所施以
    強制戒治，嗣於93年1月8日執行完畢而釋放。
三、甲○○仍不知悔改，復於上開強制戒治執行完畢而釋放後5
    年內，基於施用第一級毒品海洛因之犯意，於95年7月19日
    晚間10時許，在停放新竹縣竹北市○○路段之車號L7-4430
    號自小客車內，以注射針筒將海洛因注射入體內之方式，施
    用海洛因1次。另於上開強制戒治執行完畢而釋放後5年內，
    基於施用第二級毒品安非他命之犯意，於95年7月19日上午
    ，在其位於新竹縣湖口鄉之友人住處內，以將第二級毒品安
    非他命置於玻璃球內加熱吸食煙霧之方式，施用安非他命1
    次。嗣為警於95年7月19日晚間11時30分許，在新竹市○○
    路○段187號前查獲，並扣得甲○○所有之海洛因4包（合計
    淨重1.52公克、空包裝重0.98公克）。
四、案經新竹市警察局第一分局報請臺灣新竹地方法院檢察署檢
    察官偵查起訴。
    理  由
甲、程序部分：
    本件被告甲○○所犯施用毒品罪，係非死刑、無期徒刑、最
    輕本刑為3年以上有期徒刑之罪，被告於本院準備程序進行
    中，就被訴事實為有罪之陳述，經本院合議庭認合於刑事訴
    訟法第273條之1第1項之規定，裁定進行簡式審判程序，合
    先敘明。
乙、實體部分：
一、證據
（一）訊據被告甲○○對於事實三所載犯罪事實，於本院準備程
      序、審理中均供承不諱，而被告為警查獲所採集之尿液（
      代號：A-467），經送台灣檢驗科技股份有限公司檢驗結
      果，呈海洛因經人體代謝後之鴉片類陽性反應、安非他命
      類之陽性反應，此有真實姓名代號對照表、台灣檢驗科技
      股份有限公司於95年8月14日出具之濫用藥物尿液檢驗報
      告附卷可稽（見偵字第4203號偵查卷第57、58頁）。又同
      日為警查獲白粉4包，經送法務部調查局檢驗結果，認係
      第一級毒品海洛因合計1.52公克（包裝重0.98公克），此
      有法務部調查局於95年8月11日出具之調科壹字第1000311
      4號鑑定通知書在卷足憑（見同上偵查卷第59頁）。是認
      被告上開自白內容應與事實相符，其施用第一級毒品海洛
      因、第二級毒品安非他命等犯行，均堪予認定。
（二）被告前於87年間，因施用毒品案件，經本院以87年度毒聲
      字第767號裁定送觀察、勒戒後，認無繼續施用毒品傾向
      ，於87年10月30日執行完畢而出所，由臺灣新竹地方法院
      檢察署檢察官以87年度偵字第5022、6974號不起訴處分確
      定。又於89年間，因2犯施用毒品案件，經本院以89年度
      毒聲字第1550號裁定送觀察、勒戒後，認有繼續施用毒品
      傾向，再經本院以89年度毒聲字第2496號裁定令入戒治處
      所施以強制戒治，並因執行成效良好而停止戒治，迄於90
      年10月6日因保護管束期滿而執行完畢。復於91年間，因3
      犯施用毒品案件，經本院以91年度毒聲字第1085號裁定令
      入戒治處所施以強制戒治，嗣於93年1月8日執行完畢而釋
      放等情，有臺灣高等法院被告前案紀錄表、在監在押全國
      紀錄表在卷可按，被告於上開強制戒治執行完畢後5年內
      再犯本案施用第一級毒品、第二級毒品犯行，自應依法予
      以論科。
二、論罪科刑
（一）核被告所為，係犯毒品危害防制條例第10條第1項之施用
      第一級毒品罪、同條例第10條第2項之施用第二級毒品罪
      。其分別持有第一級毒品海洛因、第二級毒品安非他命之
      低度行為，各為其施用第一級毒品海洛因、第二級毒品安
      非他命之高度行為所吸收，皆不另論罪。
（二）被告所犯之施用第一級毒品罪、施用第二級毒品罪，犯意
      各別，行為互殊，且犯罪構成要件不同，應予分論併罰。
（三）被告前於91年間，因違反毒品危害防制條例案件，經本院
      於92年3月24日以91年度訴字第759號判處應執行有期徒刑
      10月、諭知易科罰金折算標準確定；又於92年間，因違反
      毒品危害防制條例案件，經本院新竹簡易庭於92年7月31
      日以92年度竹簡字第407號判處有期徒刑6月、諭知易科罰
      金折算標準確定。上開2案件，嗣經本院於93年1月5日以
      92年度聲字第952號裁定應執行有期徒刑1年3月、諭知易
      科罰金折算標準確定，並於94年2月5日假釋出監，迄至94
      年3月12日假釋期滿未經撤銷視為執行完畢等情，有臺灣
      高等法院被告前案紀錄表、臺灣新竹地方法院檢察署刑案
      資料查註紀錄表附卷可佐，被告前受有期徒刑之執行完畢
      後，其於5年以內故意再犯本件有期徒刑以上之2罪，皆為
      累犯，應依刑法第47條第1項之規定，均加重其刑。
（四）爰審酌被告無視法令之禁止，前已因施用毒品案件，經裁
      定送觀察、勒戒、強制戒治後，竟再度施用足以導致精神
      障礙及生命危險之成癮性毒品，顯無悔改之意，兼以施用
      毒品所生危害以自戕健康為主，及其犯後坦承犯行等一切
      情狀，量處如主文所示之刑，並定其應執行之刑。
三、沒收部分
（一）扣案之海洛因（合計淨重1.52公克），核屬毒品危害防制
      條例所定之第一級毒品，應依毒品危害防制條例第18條第
      1 項前段之規定，不問屬於被告與否，併予宣告沒收銷燬
      。
（二）另扣案之海洛因包裝袋4個，均為被告所有、供其為施用
      海洛因所用之物，業據被告於本院供承在卷，依刑法第38
      條第1項第2款之規定，併予宣告沒收。
四、據上論斷，應依刑事訴訟法第273條之1第1項、299條第1項
    前段，毒品危害防制條例第10條第1項、第2項、第18條第1
    項前段，刑法第11條、第47條第1項、第51條第5款、第38條
    第1項第2款，判決如主文。
本案經檢察官張凱絜到庭執行職務。
中    華    民    國    95    年    10    月    31    日
                          刑事第一庭法    官    黃美文
以上正本證明與原本無異。
如不服本判決，應於判決送達後10日內向本院提出上訴狀。
中    華    民    國    95    年    10    月    31    日
                                    書 記 官    陳怡芳
附錄本案論罪科刑法條全文：
毒品危害防制條例第10條
施用第一級毒品者，處 6 月以上 5 年以下有期徒刑。
施用第二級毒品者，處 3 年以下有期徒刑。


司法院資訊處製作；財團法人民間司法改革基金會備份。
